

Daniel A. Sánchez R.

Ingeniero en Informática

Urb. la Trigaleña, Valencia, Carabobo Venezuela

Fecha de Nacimiento: 24/03/1986 Teléfono.: (+58) 0412-7667976

Email: ingdanielsanchezve@gmail.com

LinkedIn: https://ve.linkedin.com/in/ingdanielsanchezvzla

Skype: live:ing.danielsanchez

Resumen

Ingeniero en Informáca con experiencia en desarrollo web e ingeniería de soware usando tecnologías LAMP y MEAN stack, desarrollo de sios web responsives ulizando HTML5, CSS3, Bootstrap, Javascript, Jquery, Ajax, AngularJS, BackboneJS, Underscore, Mustache, GruntJs, VueJs, NodeJs, MochaJs, ChaiJs, PHP, Laravel Framework, SQL, MySQL, Oracle, PostgreSQL, Firebird, MongoDB Databases, Linux, GIT, SVN, Implementación de APIs de desarrolladores de Facebook, Twier, Instagram, LinkedIn, Pinterest, Mailchimp y PayU, Desarrollo de Web Services y RESTful APIs, Desarrollo orientado a pruebas TDD, Pruebas unitarias, Patrón de arquitectura de soware MVC, Implementación de módulos de Apache Server, Administración de Servidores Linux (Debian, Ubuntu, CentOS), PI-SQL, Desarrollo de aplicaciones Oracle ulizando Oracle Developer Suite 6 y 10, Visual Studio 6, Metodología de desarrollo SCRUM.

Experiencia

Desarrollador Frontend Senior

Cecropia Solutions – Reliq Health Technologies (Remoto – Ontario, CA) 04/2018 – 06/2018

- Ulización de AngularJs para el desarrollo de frontend.
- Creación de interfaces de usuario Perfect Pixel.
- Consumir endpoints del API RESTful del Backend.
- Creación de consultas ajax para consultar los datos almacenados en las bases de datos y renderizarlos en la interfaz de la aplicación.
- Uso de diferentes librerías Javascript para renderizar gráficos con indicadores de las diversas mediciones de los pacientes.
- Diseño de vistas en Html ulizando el framework CSS Bootstrap 4.
- Utilización de Atlasian Jiira para gestionar las historias de usuarios, comentarios y requerimientos.
- Ulización de Atlasian confluence para la documentación de los tickets
- Ulización de Atlasian Bitbucket como almacén de repositorio del código desarrollado y Git como sistema de control de versiones.
- Uso de SCRUM como metodología de desarrollo de software con reuniones sprint daily standup, sprint look ahead, sprint review y sprint retrospective.

Cecropia Solutions – Berkery Noyes LLC (Remoto – New York, USA) 07/2017 – 03/2018

- Utilización de Javascript para creación de código e implementación de la lógica del negocio a nivel frontend
- Renderizar vistas del proyecto utilizando Underscore.
- Obtener datos en formato Json y rendeerizarlos en la interfaz de usuario.
- Uso de BackboneJS, jQuery y plantillas Mustache para el código frontend.

- Creación de peticiones Ajax al servidor para consultar datos almacenados en la base de datos y mostrarlos en la interfaz de la aplicación.
- Utilización de Javascript para crear validaciones para prevenir la entrada de datos erroneos.
- Desarrollo basado en pruebas (TDD) utilizando ChaiJs y SinonJs para la creación de las pruebas y verificar el funcionamiento del código desarrollado.
- Uso de TreeJS para mostrar los tipos de adquisiciones en listas desplegables.
- Implementación de interfaces utilizando Twitter Bootstrap.
- Utilización de Jiira para las gestión de requerimientos e historias de usuario.
- Utilización de Git para manejar el control de las versiones del sistema.

Chief Technology Officer – CTO

Soy Empleo (Remoto – Medellín, Colombia)

10/2015 - 09/2017

- Creacións de Backlogs, historias de usuarios y tareas de desarrollo usando la metodología SCRUM.
- Gestionar y liderar equipos de desarrollo Backend, Frontend y de Pruebas.
- Instalación y configuración de software en servidores Linux. (Apache Server, MySQL, PHP, NodeJs, NPM, Mongo, Supervisor, Git, Beanstalk).
- Implementación de estrategias SEO en los sitios web de la empresa.
- MongoDB (Instalación, Actualización, Administración y Gestión de Base de Datos, , Creación de indices, respaldos, restauraciones, gestión y autenticación de usuarios, modelado de base de datos, configuración de motor de almacenamiento).
- Uso e Implementación de Herramientas de desarrollo colaborativo (Git, Trello, Google Drive, Slack, Zoom).
- Creating and Modelling MongoDb Collections.
- Administración de Servidores Linux eninstancias EC2 de Amazon Web Service (AWS)
- Desarrollo de Software Backend usando Laravel Framework
- Desarrollo de Software Frontend usando AngularJs y VueJs
- Desarrollo Basado en Pruebas TDD utilizando PHPUnit para la creación de pruebas unitarias y verificar el funcionamiento del código desarrollado.
- Desarrollo de interfaces de usuario usando HTML5, CSS3, Bootstrap, Fontawesome, Glyphicons.

Desarrollador Full Stack

Octopus C.A. (Valencia, Venezuela)

09/2013 - 11/2015

- Desarrollo e implemantación de software backend PHP, Laravel Framework, NodeJs.
- Integración con APIs de desarrolladores de Facebook, Twitter, Instagram, Pinterest.
- MySQL (Administración y gestión de bases de datos, Creación de indices, respaldos, restauraciones, gestión de usuarios, modelado de bases de datos, creación de tablas, vistas, desarrollo de funciones y procedimientos almacenados).
- MongoDB (Instalación, Actualización, Administración y Gestión de Base de Datos, , Creación de indices, respaldos, restauraciones, gestión y autenticación de usuarios, modelado de base de datos, configuración de motor de almacenamiento).
- Instalación y configuración de software en servidores Linux. (Apache Server, MySQL, PHP, NodeJs, NPM, Mongo, Supervisor, Git, Beanstalk).
- Implementación de estrategias SEO en los sitios web de la empresa.
- Desarrollo e implementación de código frontend utilizando Jquery, Javascript, Angular, Blade, Mustache, Grunt.
- Desarrollo de interfaces de usuario usando HTML5, CSS3, Bootstrap, Fontawesome,

Analista de Desarrollo II

Alcaldía del Municipio Valencia (Valencia, Venezuela)

01/2012 - 07/2014

- Desarrollo de Aplicaciones y mantenimiento de los sitos web institucionales usando tecnologías LAMP.
- Uso de javacript, CSS y diversas librerias para crear validaciones, peticiones ajax, consultas y animaciones en los sitios web institucionales.
- Desarrollo y mantenimiento de módulos del sistema municipal de recaudación tributaria utilizando Oracle de Developer Suite (Forms y Reports).
- Desarrollo de scripts SQL, Modelado de Base de Datos, Tablas, vistas, funciones y procedimientos en Bases de datos Oracle utilizando TOAD para Oracle.
- Desarrollo de módulos y mantenimiento del sistema de registros civiles de la alcaldía del municipio utilizando Visual Basic 6, Crystal Reports, MySQL.

Analista de Procesos Tecnológicos II

Alcaldía del Municipio Valencia (Valencia, Venezuela) 08/2008 – 01/2012

- Desarrollo de Aplicaciones utilizando Oracle de Developer Suite 6 y 11 (Forms y Reports).
- Desarrollo de Aplicaciones y mantenimiento de los sitos web institucionales usando tecnologías LAMP.
- Desarrollo con Visual Basic 6.
- Administración de Bases de Datos MySQL.

Habilidades

- Gestión de Proyectos
- Html
- Css
- Javascript
- JQuery
- JQueryUI
- BackboneJs
- Ajax
- AngularJs
- VueJs
- AWS
- Google Cloud
- Mongo Chef

- Grunt
- NodeJs
- Underscore
- Mustache
- Linux
- Apache
- PHP
- Laravel
- MySQL
- SQL
- Oracle
- PI-SQL
- Oracle
- Developer
 - Suite

- Microsoft Windows
- Visual Basic 6.0
- PostgreSQL
- MongoDB
- Toad
- Sublime Text
- Facebook API
- Twitter API
- Instagram API
- LinkedIn API
- Pinterest API
- API Rest

Educación

Ingeniero en Informática

Instituto Tecnológico de Valencia Septiembre 2009 – Junio 2012

Diplomado de Desarrollo de Aplicaciones Web

Universidad José Antonio Paéz September 2007 – April 2008

Técnico Superior Universitario en Informática

Instituto Tecnológico de Valencia

Idiomas Español Inglés Fránces
Lengua Origen Fluido Lectura

Cursos Realizados

Trainer Internacional CRP

Circulo de Realización Personal - Margarita - Marzo 2017

Orador Máster

Escuela Venezolana de Oratoria - Margarita - Mayo 2017

Maestro CRP

Circulo de Realización Personal - Margarita - Abril 2017

Coach Vibracional CRP

Circulo de Realización Personal - Margarita - Marzo 2017

Practicante Internacional CRP

Circulo de Realización Personal - Valencia - Octubre 2016